【裁判字號】    89,易,257
【裁判日期】    890216
【裁判案由】    毒品危害防制條例
【裁判全文】
臺灣高雄地方法院刑事判決                          八十九年度易字第二五七號
    公  訴  人  臺灣高雄地方法院檢察署檢察官
    被      告  甲○○
右列被告因違反毒品危害防制條例案件，茲經檢察官提起公訴（八十八年度毒偵字第
三○九三號），及移送併辦（八十八年度毒偵三三八六號），本院判決如左：
    主  文
甲○○連續施用第二級毒品，處有期徒刑肆月，如易科罰金，以佰元折算壹日。
安非他命壹包（驗前毛重貳點零玖公克，驗後毛重貳點零肆公克）、殘留安非他命夾
鏈袋肆個、吸食器壹組，均沒收銷燬。
    事  實
一、甲○○曾有多次施用第二級毒品安非他命前科，又曾因施用第二級毒品安非他命
    案件，經台灣高等法院高雄分院裁定送停止戒治，戒治期滿後，於民國八十八年
    九月二十一日經該院以八十七年度上易字第一六四五號判決免刑確定。嗣又基於
    概括犯意，自八十八年十一月十五日起至同年十二月三日止，連續在高雄市前鎮
    區富雅旅社等處所，以玻璃吸食器施用第二級毒品安非他命多次，平均三至四天
    吸用一次。嗣於八十八年十一月十六日凌晨二時許，在高雄市○○區○○路與林
    森路口因涉犯搶奪犯行（搶奪部分由檢察官另行偵辦），為警查獲。甲○○復於
    八十八年十二月四日凌晨一時十五分許，在上開富雅旅社三○八室為警查獲，並
    扣得其所有安非他命一包（驗前毛重二．○九公克，驗後毛重二．○四公克）、
    殘留安非他命夾鏈袋四個、吸食器一組。甲○○經臺灣高雄地方法院檢察署檢察
    官聲請本院以八十八年度毒聲字第九○四九號裁定送觀察、勒戒後，有繼續施用
    毒品傾向，再經臺灣高雄地方法院檢察署檢察官聲請本院以八十八年度毒聲字第
    九五七四號裁定強制戒治，現在臺灣屏東戒治所強制戒治中。
二、案經高雄市政府警察局前鎮分局報請臺灣高雄地方法院檢察署檢察官偵查起訴及
    移送併辦。
    理  由
一、右揭事實，業據被告甲○○於警、偵訊及本院審理時，坦承不諱，並有安非他命
    一包（驗前毛重二．○九公克，驗後毛重二．○四公克）、殘留安非他命夾鏈袋
    四個、吸食器一組扣案可資佐證，且其尿液經送高雄市立凱旋醫院及高雄市政府
    衛生局檢驗結果呈甲基安非他命陽性反應，有該院高市凱醫檢字第○○四一七號
    、該局高市衛檢字第四五○九九號煙毒尿液檢驗成績書各一紙在卷可稽。而查扣
    晶體一包確係第二級毒品安非他命，夾鏈袋確殘有安非他命，亦經高雄醫學院附
    設中和紀念醫院鑑驗無訛，有檢驗報告單二紙在卷可參。又被告前因施用毒品案
    件，經台灣高等法院高雄分院裁定送停止戒治，戒治期滿後，於八十八年九月二
    十一日經該院以八十七年度上易字第一六四五號判決免刑確定，有臺灣高等法院
    高雄分院刑事判決及高雄地方法院檢察署刑案資料查註紀錄表一紙在卷足憑；其
    於五年內再犯毒品危害防制條例第十條之罪，經臺灣高雄地方法院檢察署檢察官
    聲請本院以八十八年度毒聲字第九○四九號刑事裁定送臺灣高雄看守所附設勒戒
    處所觀察、勒戒後，認有繼續施用傾向、再送臺灣屏東戒治所戒治中之情，亦有
    本院被告院內索引卡紀錄表可參。事證明確，被告右揭犯行，洵堪認定。
二、核被告所為，係犯毒品危害防制條例第十條第二項之施用第二級毒品安非他命罪
    ；其持有專供施用毒品器具玻璃吸食器一組，係犯同條第十一條第三項之罪。被
    告持有第二級毒品海洛因，嗣進而施用之，持有之低度行為應為施用之高度行為
    所吸收，不另論罪。被告先後所為數行為，時間緊接，犯罪構成要件相同，顯係
    出於概括之犯意為之，為連續犯，爰依刑法第五十六條之規定以一罪論，並加重
    其刑。被告所犯上開二罪間，有方法結果之牽連關係，為牽連犯，應從一重依毒
    品危害防制條例第十條第二項之施用第二級毒品安非他命罪論處，公訴人雖未就
    被告持有專供施用毒品之器具行為起訴，惟此部分既與其他犯罪部分有牽連犯之
    裁判上一罪關係，自為起訴效力所及，本院自得予以審究。爰審酌被告曾因施用
    第二級毒品安非他命，經依初次勒戒、觀察後無繼續施用傾向為免刑判決確定後
    ，仍不知悔改警惕，猶繼續施用毒品，本不宜寬貸，惟此乃自戕行為及犯後已坦
    承犯行，態度良好等一切情狀，量處如主文所示之刑，並諭知易科罰金之折算標
    準，以資懲儆。扣案之安非他命一包（驗前毛重二．○九公克，驗後毛重二．○
    四公克）係第二級毒品，而殘留安非他命夾鏈袋四個，其已無法與安非他命剝離
    ，亦均屬第二級毒品，又吸食器一組，係專供施用毒品之器具，不問屬於犯人與
    否，應併依毒品危害防制條例第十八條第一項為沒收銷燬。
據上論斷，應依刑事訴訟法第二百九十九條第一項前段，毒品危害防制條例第十條第
二項、第十一條第三項、第十八條第一項，刑法第十一條、第五十六條、第五十五條
後段、第四十一條，罰金罰鍰提高標準條例第二條，判決如主文。
中      華      民      國    八十九    年      二      月     十六     日
                                台灣高雄地方法院刑事第二庭
                                    法  官  施  柏  宏
右正本證明與原本無異。
如不服本判決，應於判決送達後十日內，向本院提出上訴狀。
                                    書記官  邱  秋  珍
中      華      民      國    八十九    年      二      月     十六     日
附錄論罪法條：
毒品危害防制條例第十條第二項：
施用第二級毒品者，處三年以下有期徒刑。


司法院資訊處製作；財團法人民間司法改革基金會備份。
